【裁判字號】    99,聲,1362
【裁判日期】    990629
【裁判案由】    聲請定其應執行刑
【裁判全文】
臺灣臺北地方法院刑事裁定              99年度聲字第1362號
聲  請  人  臺灣臺北地方法院檢察署檢察官
抗  告  人
即  受刑人  王智弘
上列聲請人因受刑人數罪併罰有二裁判以上，聲請定其應執行之
刑（99年度執聲字第1013號），經受刑人就本院於民國99年6 月
14日所為之裁定提起抗告，本院更為裁定如下：
    主  文
原裁定撤銷。
王智弘因犯如附表所示各罪所處之刑，應執行有期徒刑貳年。
    理  由
一、本院原裁定意旨略以：受刑人王智弘（原裁定誤為甲○○）
    因違反毒品危害防制條例等數罪，經本院先後判處如附表所
    示之刑，均經分別確定在案。茲檢察官聲請就附表所示各罪
    定其應執行之刑，本院審核認聲請為正當，爰裁定受刑人犯
    如附表所示各罪所處之刑，應執行有期徒刑2年2月等語。
二、抗告意旨略以：受刑人犯如附表編號1至2罪之定刑，前曾經
    鈞院以99年度聲字第386號裁定，定其應執行有期徒刑1 年2
    月確定，而此次就附表所示1至3罪定其應執行刑卻為有期徒
    刑2年2月，已逾鈞院99年度聲字第386號及最高法院99年度
    台上字第2795號各刑合併之刑期，而不利於受刑人，且附表
    編號1、2所載案號、日期均有誤，爰聲請撤銷原裁定，並另
    為適法之裁定等語。
三、按宣告多數有期徒刑者，於各刑中之最長期以上，各刑合併
    之刑期以下，定其刑期，但不得逾30年，刑法第51條第5款
    定有明文。又按法律上屬於自由裁量事項，尚非概無法律性
    之拘束，在法律上有其外部界限及內部界限，前者法律之具
    體規定，使法院得以具體選擇為適當裁判，此為自由裁量之
    外部界限。後者法院為自由裁量時，應考量法律之目的，法
    律秩序之理念所在，此為自由裁量之內部界限。法院為裁判
    時，二者均不得有所踰越。在數罪併罰而有二裁判以上，應
    定其應執行刑之案件，法院所為刑之酌定，固屬自由裁量事
    項，然對於法律之內、外部界限，仍均應受其拘束（最高法
    院80年度臺非字第473號判例參照）。另按原審法院認為抗
    告有理由者，應更正其裁定，刑事訴訟法第408條第2項前段
    亦有明文。
四、經查，本件受刑人王智弘（原裁定誤為甲○○）因於97年10
    月28日，犯施用第一級毒品罪，經本院98年度訴字第319號
    判處有期徒刑8月，於98年5月25日確定；又受刑人於上開判
    決確定前，因於98年4月9日（聲請書誤為98年4月10日）犯
    施用第一級毒品罪，經本院98年度訴字第918號判處有期徒
    刑9月，於98年7月20日確定，上開二罪，並經本院99年度聲
    字第386號裁定應執行有期徒刑1年2月確定；復於98年5月18
    日，犯施用第一級毒品罪，經本院98年度訴字第1676號判處
    有期徒刑11月，受刑人提起上訴，因上訴不合法律上程式，
    經臺灣高等法院99年度上訴字第197號判決上訴駁回，被告
    又提起上訴，經最高法院99年度台上字第2975號判決上訴駁
    回，並於99年5月13日確定（詳如附表所示），是本院為犯
    罪事實最後判決之法院，有各該判決書及臺灣高等法院被告
    前案紀錄表附卷可稽。而於本件未裁定定執行刑前，受刑人
    之各刑合併之刑期外部界限固為2年4月，然附表編號1至2所
    示2罪所處之刑，已經本院99年度聲字第386號裁定應合併執
    行有期徒刑1年2月，是受刑人所犯附表各罪所處之刑，各刑
    合併之刑期內部界限為僅為有期徒刑2年1月，然本院就受刑
    人所犯3罪，重新裁定定其應執行刑時，疏未注意及此，而
    定本件應執行刑為有期徒刑2年2月，從形式上觀察，雖未逾
    越刑法第51條第5款所定法律之外部界限，揆諸前揭說明，
    難謂與法律秩序之理念及法律目的之內部界限無違。抗告意
    旨執以指摘原裁定不當，為有理由，自應由本院將原裁定撤
    銷，並更正其裁定如主文所示。
五、據上論結，應依刑事訴訟法第408 條第2 項前段、第477 條
    第1 項，刑法第53條、第51條第5 款，裁定如主文。
中    華    民    國    99    年    6     月    29    日
                        刑事第十二庭  法  官  陳慧萍
以上正本證明與原本無異。
如不服本裁定，應於送達後5日內，向本院提出抗告狀。
                                      書記官  黃慧怡
中    華    民    國    99    年    6     月    29    日
附表：
┌────────┬────────┬────────┬────────┐
│ 編          號 │        1       │       2        │       3        │
├────────┼────────┼────────┼────────┤
│ 罪          名 │毒品危害防制條例│毒品危害防制條例│毒品危害防制條例│
│                │第10條第1項之施 │第10條第1項之施 │第10條第1項之施 │
│                │用第一級毒品罪  │用第一級毒品罪  │用第一級毒品罪  │
├────────┼────────┼────────┼────────┤
│ 宣    告    刑 │有期徒刑捌月    │有期徒刑玖月    │有期徒刑拾壹月  │
├────────┼────────┼────────┼────────┤
│犯罪日期（民國）│97年10月28日    │98年4月9日      │98年5月18日     │
│                │                │                │                │
├────────┼────────┼────────┼────────┤
│ 偵  查  機  關 │臺灣臺北地方法院│臺灣臺北地方法院│臺灣臺北地方法院│
│ 年  度  案  號 │檢察署97年度毒偵│檢察署98年度毒偵│檢察署98年度毒偵│
│                │字第3585號      │字第1447號      │字第1888號      │
├─────┬──┼────────┼────────┼────────┤
│          │法院│臺灣臺北地方法院│臺灣臺北地方法院│臺灣臺北地方法院│
│          ├──┼────────┼────────┼────────┤
│最後事實審│案號│98年度訴字第319 │98年度訴字第918 │98年度訴字第1676│
│          │    │號              │號              │號              │
│          ├──┼────────┼────────┼────────┤
│          │判決│98年4月30日     │98年6月26日     │98年11月17日    │
│          │日期│                │                │                │
├─────┼──┼────────┼────────┼────────┤
│          │法院│臺灣臺北地方法院│臺灣臺北地方法院│最高法院        │
│          ├──┼────────┼────────┼────────┤
│確定判決  │案號│98年度訴字第319 │99年度訴字第918 │99年度台上字第  │
│          │    │號              │號              │2975號          │
│          ├──┼────────┼────────┼────────┤
│          │判決│98年5月25日     │98年7月20日     │99年5月13日     │
│          │確定│                │                │                │
│          │日期│                │                │                │
└─────┴──┴────────┴────────┴────────┘

司法院資訊處製作；財團法人民間司法改革基金會備份。
